臺灣雲林地方法院刑事簡式判決書　　　　　94年度易字第95號
公訴人　台灣雲林地方法院檢察署檢察官
被　告　丁○○　男　31歲民.
　　　　　　　　　　　公訴人之.
一、罪名：
　　（一）刑法第320條第1項之竊盜罪。
　　（二）連續犯。
二、事實：
（一）丁○○曾因竊盜罪，經臺灣板橋地方法院於民國91年5 月
　　　17 日 ，91年度板簡字第90號，判處有期徒刑四月確定，
　　　又因竊盜罪，經臺灣高等法院於90年10月22日，以90年度
　　　上易字第2953號，判處有期徒刑五月確定，嗣經定其應執
　　　行有期徒刑八月，縮刑期滿日期92年11月22日執行完畢。
（二）起訴部分（94年偵字275號）：
　　　丁○○於民國94年1 月4 日23時許，在雲林縣東勢鄉歐香
　　　ＫＴＶ旁，竊取戊○○所有車牌號碼VS─5699號自用小客
　　　車一部，得手後駛離現場，供己騎乘。嗣於同年1 月6日
　　　14時許，在雲林縣麥寮鄉光大寮，為警查獲。
（三）併案部分（94年偵字1077號、94年偵字1584號）
　　　1、丁○○於94年2 月25日21時15分許，在雲林縣台17線
　　　　 公路下崙段「7 ─eleven」超商前，竊取甲○○所有
　　　　 皮包一只（內有現金新台幣4500元、金融卡二張、信
　　　　 用卡三張、
　　　　 張），得手後將現金花用殆盡，其餘物件予以丟棄。
　　　　 又於同日21時30分許，在口湖鄉○○村○○路「台灣
　　　　 巨蛋」旁，竊取乙○○所有車牌號碼MGK ─600 號重
　　　　 型機車一部，得手後供己騎乘。嗣於同年3 月2 日23
　　　　 時許，騎乘上開竊得之機車，在四湖鄉箔子村箔子寮
　　　　 292 之2 號前，為警查獲。
　　　2、丁○○於94年3 月10日8 時30分許，在雲林縣虎尾鎮
　　　　 ○○路64號前，竊取吳美如所有車牌號碼kk2 ─196
　　　　 號機車一部，得手後供己騎乘。嗣於同年4 月4日22
　　　　 時許，在雲林縣口湖鄉○○路98號前，為警查獲。
三、證據清單：
（一）起訴部分：
　　　被告丁○○之警訊及偵查之筆錄、被害人戊○○之警訊筆
　　　錄、被害人立具之贓物認領保管單一紙、雲林縣警察局台
　　　西分局刑案現場照片六幀。
（二）併案部分：
　　　1、被告之警訊及偵查筆錄、被害人甲○○、乙○○之警
　　　　 訊筆錄，乙○○立具之贓物認領保管單一紙、雲林縣
　　　　 警察局北港分局採證照片九幀、車輛尋獲電腦輸入單
　　　　 一紙。
　　　2、被告之偵查筆錄、證人黃佳榕之筆錄、被害人吳美如
　　　　 之警訊筆錄，被害人立具之贓物認領保管單一紙、機
　　　　 車照片四幀、車輛竊盜車牌失竊資料個別查詢報表一
　　　　 紙。
　　　　　　　　　　 　被告之答辯
一、被告認罪，並承認公訴人所追訴之全部事實。
二、對檢察官所提證據清單所列之證據，其證據能力，均
　　無爭執。
    主  文
丁○○連續竊盜，累犯，處有期徒刑柒月。
    理  由
一、本件被告所犯為死刑、無期徒刑、最輕本刑為三年以上有期
    徒刑以外之罪，被告於準備程序中就被訴事實為有罪之陳述
    ，經法官告知簡式審判程序之旨，並聽取公訴人、被告之意
    見後，合議庭認為適宜，依刑事訴訟法第273 條之1 第1項
    規定，裁定進行簡式審判程序，先此敘明。
二、被告對於犯罪事實及證據清單所列之證據，其證據能力，均
    無爭執。被告既已承認竊取戊○○所有車牌號碼VS─5699
　  號自用小客車一部、甲○○所有皮包一只、乙○○所有車牌
  　號碼MGK ─600 號重型機車一部、吳美如所有車牌號碼KK2
    ─196 號機車一部等事實，又有證據清單所示之證據為佐，
    足認被告之自白，與事實相符，其連續竊盜罪行，事證明確
    ，可以認定，應依法論科。
三、被告之罪名：
    （一）被告偷竊他人之機車，供己騎乘、偷取他人之皮包而
          花用皮包內現金，顯然均有為自己不法所有之意圖，
          其行為合於刑法第320 條第1 項所規定之構成要件，
          應成立意圖為自己不法之所有而竊取他人之動產罪。
    （二）被告先後三次偷竊機車、一次偷取皮包之犯行，時間
          緊接為之，而觸犯構成要件相同之罪名，顯係基於概
          括之犯意反覆為之，為數行為而犯同一之罪名，屬裁
    　　　判上一罪，應依刑法第56條連續犯之規定論以一罪，
　　　　　並依法加重其刑，公訴人雖僅起訴被告部分犯行，漏
  　　　　未對被告其餘部分起訴，然因該部分之事實與已起訴
    　　　部分有數行為而犯同一罪名之連續犯關係，為裁判上
　　　　　一罪，為起訴效力所及，且經移送併案審理，基於審
  　　　　判不可分原則，本院自得一併加以裁判。
    （三）被告曾因竊盜罪，經臺灣板橋地方法院於91年5 月17
          日，91年度板簡字第90號，判處有期徒刑四月確定，
          又因竊盜罪，經臺灣高等法院於90年10月22日，以90
          年度上易字第2953號，判處有期徒刑五月確定，嗣經
          定其應執行有期徒刑八月，縮刑期滿日期92年11月22
          日執行完畢，有臺灣高等法院被告全國前案紀錄表、
          臺灣雲林地方法院檢察署刑案資料查註紀錄表各一紙
          附卷可查，其於刑之執行完畢後五年內再犯本件有期
          徒刑以上之罪，為累犯，應依刑法第47條規定遞加重
          其刑。
四、量刑：
     爰審酌被告有竊盜、毒品之前科，不知悔改、學歷為高職
     ，從事吊運貨櫃工作，並非無謀生能力、自承家裡有一母
     親須要照顧、因為經濟困難而竊取他人之物、所竊取財物
     價值及犯罪後坦認之態度等一切情狀，量處如主文所示之
     刑。
本案經檢察官丙○○到庭執行職務。
中　　華　　民　　國　　94　　年　　6　　月　　10　　日
                  刑事第四庭　法  官  吳福森
以上正本證明與原本無異。
如不服本判決應於送達後10日內向本院提出上訴狀。
                              書記官  陳姵君
中　　華　　民　　國　　94　　年　　6　　月　　10　　日
附錄本案論罪科刑法條全文
刑法第320條第1項：
意圖為自己或第三不法之所有，而竊取他人之動產者，為竊盜罪
，處五年以下有期徒刑、拘役或五百元以下罰金。
